福建金門地方法院刑事附帶民事訴訟判決
原　　　告　戊　○
　　　　　　丁○○
　　　　　　甲○○
　　　　　　乙○○
訴訟代理人　蔡雲璽律師
複 代理 人　陳怡均律師
被　　 告　 己○○
　　　　　　　　　　26號
上列被告因過失傷害案件（96年度交易字第1號），原告提起附
帶民事訴訟，請求損害賠償，本院於民國96年5月10日言詞辯論
終結，判決如下：
    主      文
被告應給付原告新台幣貳拾肆萬玖仟壹佰壹拾參元及自民國九十
六年四月十九日起按年息百分之五計算之利息。
本判決得假執行。
原告其餘之訴及假執行之聲請均駁回。
    事實及理由
一、本件原起訴之原告丙○○於民國96年4月26日死亡，因其已
    委任訴訟代理人，依民事訴訟法第173條前段規定，訴訟程
    序不因而停止，自無庸命丙○○之繼承人承受訴訟，惟仍應
    由丙○○之繼承人即配偶戊○、子女丁○○、甲○○、乙○
    ○繼受訴訟法律關係，合先敘明。
二、原告之被繼承人丙○○起訴主張：被告於民國95年6月11日
    ，酒醉駕車，在金城鎮浯江橋因超車不當，擦撞原告之被繼
    承人丙○○，致使丙○○受有左肩胛骨峰突閉鎖性骨折、胸
    部挫傷合併左側肋骨骨折及皮下氣腫、第四頸椎骨折及左拇
    指擦傷等傷害；丙○○因車禍受傷，支出醫療費用新台幣1,
    913元；住院及休養期間自95年6月11日起至95年12月9日止
    ，需雇用看護，支出291,200元；另至臺灣地區看診，連同
    隨護人員支付機票、計程車費合計32,531元（另請求在臺灣
    地區看診時之房租費30,000元，但於96年5月10日減縮此項
    聲明）及請求精神慰撫金304356元。並聲明：(一)被告應給
    付原告63萬元，及自起訴狀繕本送達翌日起至清償日止，按
    年息百分之五計算之利息。(二)願供擔保請准宣告假執行。
二、被告則以：自認有酒醉駕車，不慎過失傷害原告；同意原告
    醫療費用之請求，看護費僅同意給付5萬元，交通費太高，
    慰撫金也太高，總計願給付12萬元等語抗辯。並聲明：原告
    之訴駁回。
三、按附帶民事訴訟之判決，應以刑事訴訟判決所認定之事實為
    據，刑事訴訟法第500條前段定有明文。查被告因酒醉駕車
    ，不慎開車撞傷原告之被繼承人丙○○，使丙○○受傷，係
    犯刑法第284條第1項之過失傷害罪，業經本院96年交易字第
    1號刑事判決認定屬實，且為被告所自認，則原告主張被告
    應負侵權行為損害賠償責任，堪可認定。
四、按因故意或過失，不法侵害他人之權利者，負損害賠償責任
    ，民法第184條第1項前段前段定有明文；被告既因過失行為
    ，侵害原告被繼承人丙○○之身體，原告繼承丙○○之請求
    權，被告自應對原告負賠償之責。以下茲就原告請求之金額
    逐項審核：
（一）、醫療費用1,913元：被告自認原告此項請求，應予准許
        。
（二）、交通費用：32,531元：原告雖表示需前往臺灣地區就診
        ，惟依衛生署金門醫院診斷證明書所載，僅建議原告得
        赴台進一步診治；非因該院設備、人力不足，必需強制
        轉診臺灣地區之醫院；參以原告能於衛生署金門醫院骨
        科就診，及原告左肩胛骨肩峰突係閉鎖性骨折，而非開
        放性骨折等狀況，本院認原告未能舉證有前往臺灣地區
        就診之必要性，此部分之費用支出，與被告之侵權行為
        無相當因果關係，不應准許。
（三）、看護費：依衛生署金門醫院之診斷證明書記載，丙○○
        之住院期間及回家休養皆需他人照護，在家休養3至6月
        ；但原告未舉證丙○○休養期間有長達6月之必要性，
        且依丙○○受傷之情況，並未喪失自主行動能力，故本
        院認原告請求看護費用應以最低期間之3月為合理必要
        支出，即自95年6月11日起至95年9月10日止，合計147,
        200元之看護費應予准許，超過部分，不應准許。
（四）、慰撫金：按不法侵害他人之身體，被害人雖非財產上之
        損害，亦得請求賠償相當之金額，民法第195條第1項前
        段定有明文；此項請求權已起訴者，得為繼承之標的，
        同條第2項亦有明文。原告之被繼承人丙○○因車禍受
        傷，造成生活之不適，精神上感到痛苦，本院審酌兩造
        之身分、地位、經濟能力及丙○○受傷之程度，因此事
        故所受精神上痛苦等一切情狀，認原告請求被告賠償精
        神慰撫金10萬元，尚稱允當，應予准許，逾此部分，則
        屬無理由。
三、綜上所述，原告基於侵權行為法律關係，得請求被告賠償醫
    療費用1,913元、看護費147,200元、慰撫金10萬元，共計為
    249,113元，為有理由，應予准許，逾此部分為無理由，應
    予駁回。又本院所命之給付未逾50萬元，應依職權宣告假執
    行；逾此部分，原告之假執行之聲請應併予駁回。
據上論結，原告之訴為一部有理由，一部無理由，依刑事訴訟法
第502條第2項、第491條第10款，民事訴訟法第389條第1項第5款
，判決如主文。
中   華     民     國      96  年    5    月    31    日
                     刑事庭法  官  施慶鴻
上正本證明與原本無異。
如不服本判決，非對刑事判決上訴時不得上訴，並應於送達後10
內，向本院提出上訴狀。
                            書記官 楊靜秋
中　　華　　民　　國　 096　　年　　5 　　月　　31　　日
